最高法院刑事裁定　　　　　　　　　　111年度台抗字第234號
抗　告　人　潘博文



上列抗告人因違反毒品危害防制條例等罪案件，不服臺灣高等法
院中華民國110年12月29日定應執行刑之裁定（110年度聲字第44
74號），提起抗告，本院裁定如下：
    主  文
抗告駁回。
    理  由
一、本件原裁定以抗告人潘博文因犯如原裁定附表（下稱附表）
    編號1 至16所示等罪，均經分別確定在案，合於刑法第50條
    第1項之情形，茲檢察官依抗告人之請求，就附表編號1至16
    所示之刑，聲請定其應執行之刑，並無不合，爰合併定其應
    執行有期徒刑7年2月。經核於法尚無違誤。
二、抗告意旨略以：如附表編號10、11所示之罪，係因伊偽造車
    牌遇檢察臨檢，因逃跑而犯妨害公務罪，自應論以一罪；另
    附表編號6與14、附表編號9與13所示之罪，均為竊盜罪，應
    分別論以接續犯一罪；再者附表編號4至6、9 、12至16所示
    均係竊盜罪，為同性質之犯罪，應酌定較低之執行刑，原審
    所定之執行刑過重，不符公平及比例原則云云。
三、經查，抗告人所犯如附表所示之罪，有施用第一級毒品、施
    用第二級毒品、普通竊盜、侵入住宅竊盜、妨害公務、行使
    偽造特種文書等罪，犯罪類型並非全然相同。如附表所示之
    16罪中，所處徒刑最重者為有期徒刑10月（即附表編號2、1
    2），該16罪之刑期合計為有期徒刑8年，原審合併定其應執
    行有期徒刑7年2月，並未逾越刑法第51條第5 款所規定之外
    部界限。又附表編號7至8所示之罪，曾定應執行有期徒刑 4
    月（臺灣桃園地方法院108 年度審易字第1038號判決），附
    表編號12、13所示之罪，及附表編號14至16所示之罪，曾分
    別定應執行有期徒刑1年5月及1年（臺灣桃園地方法院108年
    度審易字第1176、1378號判決，嗣經臺灣高等法院109 年度
    上易字第1188號判決上訴駁回），與附表編號1至6、9 至11
    所示之刑度，合計為有期徒刑7年6月，原審所定之執行刑已
    予抗告人適度的刑罰折扣，亦未逾越上開內部界限，或顯然
    過重，違反比例、公平原則及刑法規定數罪合併定執行刑之
    立法旨趣，自不得任意指為違法。抗告意旨任憑己見，以其
    所犯之罪同質性較高，指摘原審所定之執行刑過重，不符公
    平及比例原則云云，無非對於原審定執行刑裁量權之適法行
    使，任意指摘。再者，本件係就抗告人所犯如附表所示之16
    罪定其應執行刑，而非審酌各該罪刑是否妥適。因此，附表
    編號10、11所示之罪是否應論以一罪、附表編號6 與14、附
    表編號9 與13所示之罪，能否分別論以接續犯一罪，均非本
    件定執行刑案件所能審酌，其執此指摘原裁定不當，尚有誤
    會。綜上，本件抗告為無理由，應予駁回。
據上論結，應依刑事訴訟法第412條，裁定如主文。 
中    華    民    國   111    年    2     月    16    日
                  刑事第六庭審判長法  官  許  錦  印  
                                  法  官  何  信  慶  
                                  法  官  朱  瑞  娟  
                                  法  官  高  玉  舜  
                                  法  官  劉  興  浪  
本件正本證明與原本無異
                                  書記官
中    華    民    國   111    年    2     月    22    日